# 请教陈老师固定资产投资的问题

提问人：abv819 时间：2012-11-13 10:21:39
我想请教一个问题，一般一个企业全年固定资产投资额，用审计后的年报了来统计方法是，（年末固定资产原值 减 年初固定资产原值）+（年末在建工程 减 年初在建工程），对吗？ 如果是对的话，那么房地产企业的固定资产投资额也是这样统计吗？ 请陈老师赐教，各位大侠赐教，不胜感激！

回答人：chenyiwei
一般匡算的方法是（用附注数据匡算）：本年固定资产原值增加额－在建工程转入固定资产数＋在建工程本期增加（投入）额。 房地产企业用于对外出售的开发产品列报为存货。你所说的“固定资产投资”很可能不是会计上的概念，而是统计上的概念。如果是统计上的概念，则应按相应的统计制度规定的口径填报，与会计口径无关。

提问人：homeli 时间：2012-12-01 20:51:07
回复 chenyiwei 的帖子
我公司于 2010 年 1 月购入设备 2 台，共 200 万元，因对方提供的发票不合规，我公司予以退回，此后对方一直未向我公司开具发票，我公司按固定资产原值 200 万元，从 2010 年 2 月按 10 年开始计提折旧，所提折旧额是否需要纳税调整？
《国家税务总局关于贯彻落实企业所得税法若干税收问题的通知》（国税函【 2010 】 79 号）规定，企业固定资产投入使用后，由于工程款项尚未结清未取得全额发票的，可暂按合同规定的金额计入固定资产计税基础计提折旧，待发票取得后进行调整。但该项调整应在固定资产投入使用后 12 个月内进行。此项规定是否适用于购入设备？

回答人：chenyiwei
由于此时未取得发票的原因不是“由于工程款项尚未结清”，严格来说该条的适用性可能会有问题。建议与税务机关沟通。